臺灣臺中地方法院刑事判決　　　　　 94年度中簡上字第425號
上　訴　人　甲○○
即　被　告
　　　　　　　　　　另案在臺灣臺中監獄臺中分監執行中
上列上訴人因違反毒品危害防制條例案件，不服本院臺中簡易庭
中華民國九十四年五月二十七日九十四年度中簡字第一三二九號
第一審刑事簡易判決（聲請簡易處刑案號：九十四年度毒偵字第
二一八二號），提起上訴，本院管轄之第二審合議庭判決如下：
    主    文
原判決撤銷。
甲○○施用第二級毒品，累犯，處有期徒刑伍月，如易科罰金，
以參佰元折算壹日。
    犯罪事實及理由
一、犯罪事實：甲○○於民國八十七年間曾因竊盜案件，經本院
    判處有期徒刑三月確定，於八十七年十二月三日因羈押期滿
    而執行完畢；復於九十一年十月間，因竊盜案件，經本院判
    處有期徒刑一年二月確定，甫於九十二年九月十二日因縮短
    刑期執行完畢。又其曾因施用毒品案件，經裁定送強制戒治
    後，而於八十九年五月二十二日執行完畢釋放。詎其猶不知
    悔改，基於施用第二級毒品安非他命之犯意，於九十四年四
    月四日，在臺中縣霧峰鄉○○路四十一巷十號住處，以將安
    非他命裝入玻璃吸食器內用火燒烤產生煙霧之方式，施用第
    二級毒品安非他命一次，嗣為警於九十四年四月五日採尿送
    驗查獲。
二、前揭犯罪事實，業據被告甲○○坦承不諱，又被告於為警查
    獲後所採集之尿液，經送驗結果，亦均呈現安非他命陽性反
    應，此有衛生署豐原醫院尿液檢查檢驗結果一紙在卷可稽，
    且施用安非他命後，於尿液中可檢出之時間為服用後四天，
    此亦有行政院衛生署管制藥品管理局九十二年三月十日管檢
    字第○九二○○○一四九五號函在卷可按。又被告前揭曾因
    施用毒品案件經強制戒治執行完畢釋放等情，亦有臺灣臺中
    地方法院檢察署被告刑案資料查註紀錄表、全國施用毒品案
    件紀錄表各一份在卷可按，其受強制戒治之執行完畢後，五
    年內再犯毒品危害防制條例第十條之罪，堪以認定。本案事
    證明確，應依法論科。
三、論罪科刑之理由
（一）核被告所為，係犯毒品危害防制條例第十條第二項施用第
      二級毒品罪。被告施用第二級毒品之際亦持有第二級毒品
      ，本應論以持有第二級毒品罪，惟其持有後進而施用，持
      有之低度行為應為施用之高度行為所吸收，不另論罪。
（二）被告有如犯罪事實欄所示刑案之執行情形，此有前揭刑案
      資料查註紀錄表、臺灣高等法院被告全國前案紀錄表各一
      份在卷可按，其受有期徒刑之執行完畢後，五年內再犯本
      案有期徒刑以上之罪，為累犯，應依刑法第四十七條規定
      加重其刑。
（三）原審以被告罪證明確，依法論罪科刑，固非無見，惟查被
      告施用安非他命之次數僅只九十四年四月四日一次，而原
      審認定被告係自九十二年九月十二日起至九十四年四月五
      日止數次施用安非他命，尚有未洽（詳後述不另為無罪諭
      知部分），被告上訴意旨，執此指摘原判決不當，為有理
      由，應由本院將原判決撤銷改判。
（四）審酌被告素行不佳，其犯罪動機、目的、手段，犯後坦承
      犯行，施用毒品主要係對於自身健康之戕害等一切情狀，
      爰量處如主文所示之刑，並諭知易科罰金之折算標準。
四、公訴意旨另略以：被告除於上開時間施用安非他命外，並自
    九十二年九月十二日出監後某日起至九十四年四月五日止，
    另連續施用安非他命數次，因認被告此部分亦涉犯毒品危害
    防制條例第十條第二項之罪。訊據被告堅決否認有前揭連續
    施用安非他命之犯行，辯稱：伊僅於九十四年四月四日施用
    一次等語。經查，被告固於檢察官偵訊時供稱：伊自九十二
    年出監後約陸續施用六、七次毒品云云，惟被告於本院中自
    承施用毒品之時間係九十四年四月四日，又施用安非他命後
    ，於尿液中可檢出之時間為服用後四天已如前述，是被告前
    揭尿液檢驗結果，自無從為被告於前揭時間外有無施用安非
    他命之佐證，是公訴意旨所指被告此部分犯行，除被告於偵
    查中之唯一自白供述外，並無其他佐證，自難據以為認定被
    告確有於該段期間另有連續施用安非他命之犯行，惟公訴人
    認此部分與前開論罪科刑部分具有連續犯之裁判上一罪關係
    ，爰不另為無罪之諭知。
據上論斷，應依刑事訴訟法第四百五十五條之一第一項、第三項
、第三百六十九條第一項前段、第三百六十四條、第二百九十九
條第一項前段，毒品危害防制條例第十條第二項，刑法第十一條
前段、第四十一條第一項前段、第四十七條，判決如主文。
中　　華　　民　　國　　94　　年　　8　　月　　24　　日
                  臺灣臺中地方法院刑事第二庭
                      審判長法  官  蔡  名  曜
　                          法  官  蔡  美  華
                            法  官  郭  書  豪
上正本證明與原本無異。
不得上訴。
                            書記官  陳  美  虹
中　　華　　民　　國　　94　　年　　8　　月　　24　　日
附錄論罪科刑法條：
毒品危害防制條例第十條：
施用第一級毒品者，處六月以上五年以下有期徒刑。
施用第二級毒品者，處三年以下有期徒刑。
